---
title: "청크 옵션 이해하기"
output: html_document
---

```{r setup, include=FALSE}
knitr::opts_chunk$set(echo = TRUE)
```

<https://angus.readthedocs.io/en/2017/rmarkdown_rnaseq.html>

## 청크 옵션의 종류

대표적인 청크 옵션을 이해합니다.


### 코드와 결과 출력 관련 청크 옵션

튜토리얼에서 익혀야 할 출력 관련  대표적인 청크 옵션입니다.

+-------------+----------+-------------------------------------------------+
| 옵션        | 기본값   | 기능                                            |
+=============+==========+=================================================+
| eval        | TRUE     | 청크를 실행하고, 그 결과를 삽입하는 여부 설정   |
+-------------+----------+-------------------------------------------------+
| echo        | TRUE     | 실행한 명령어도 함께 출력하는지의 여부 설정     |
+-------------+----------+-------------------------------------------------+
| warning     | TRUE     | 경고 메시지의 출력 여부 설정                    |
+-------------+----------+-------------------------------------------------+
| error       | FALSE    | 에러 메시지의 출력 여부 설정                    |
+-------------+----------+-------------------------------------------------+
| message     | TRUE     | 경고, 에러 외의 메시지의 출력 여부 설정         |
+-------------+----------+-------------------------------------------------+
| tidy        | FALSE    | R 코드를 깔끔하게 정돈해서 출력할지의 여부 설정 |
+-------------+----------+-------------------------------------------------+
| comment     | "\#\#"   | 실행 결과 출력 각 라인의 앞에 넣을 prefix       |
+-------------+----------+-------------------------------------------------+

: R 코드와 결과 출력 관련 청크 옵션 목록


### 시각화 관련 청크 옵션

튜토리얼에서 익혀야 할 시각화 관련 대표적인 청크 옵션입니다.

+--------------+-----------+------------------------------------------------------------+
| 옵션         | 기본값    | 기능                                                       |
+==============+===========+============================================================+
| fig.width    | 7         | 출력을 위해 생성할 이미지 파일의 너비, 단위: 인치.         |
+--------------+-----------+------------------------------------------------------------+
| fig.height   | 7         | 출력을 위해 생성할 이미지 파일의 높이, 단위: 인치.         |
+--------------+-----------+------------------------------------------------------------+
| fig.align    | "defalt"  | 플롯의 정렬 방법. `"left"`, `"right"`, `"center"`에서 선택 |
+--------------+-----------+------------------------------------------------------------+
| fig.path     | 'figure/' | 시각화 이미지 파일을 저장할 디렉토리 경로                  |
+--------------+-----------+------------------------------------------------------------+
| fig.cap      | NULL      | 플롯의 캡션 문자 정의                                      |
+--------------+-----------+------------------------------------------------------------+
| out.width    |           | 시각화가 화면에 출력되는 너비, 예) "75%", "300px"          |
+--------------+-----------+------------------------------------------------------------+

: R 코드와 결과 시각화 관련 청크 옵션 목록



```{r cars}
summary(cars)
```

## Including Plots

You can also embed plots, for example:

```{r pressure, echo=FALSE}
plot(pressure)
```

Note that the `echo = FALSE` parameter was added to the code chunk to prevent printing of the R code that generated the plot.
